# 财税[2014]75号固定资产少于 5000 元的会计处理问题

提问人：wanqiyuq 时间：2016-12-14 10:06:42
对于财税[2014]75号 购进的固定资产少于 5000 元的折旧问题 ，会计上新购入 5000 元以下的固定资产能够一次性进入损益吗 比如：
借：管理费用 4800 贷：累计折旧 4800 ， 还是按照政策比如 4 年 借：管理费用 1200 贷：累计折旧 1200 ， 再按照税法与会计差异确认递延所得税，或者是直接所得税计算时纳税调减？

回答人：chenyiwei
可参考《瑞华研究 2010 ～ 2016 汇编》中的以下问题解答：
问题1-1-33（财税[2014]75号文是否可以作为企业进行会计处理的直接依据） 问题： 企业能否直接依据《财政部、国家税务总局关于完善固定资产加速折旧企业所得税政策的通知》（财税[2014]75号）的规定，将固定资产的单位价值标准提高到 5000 元？ 背景：
根据《财政部、国家税务总局关于完善固定资产加速折旧企业所得税政策的通知》（财税[2014]75号）第三条规定：对所有行业企业持有的单位价值不超过 5000 元的固定资产，允许一次性计入当期成本费用在计算应纳税所得额时扣除，不再分年度计算折旧。 国家税务总局公告 2014 年第 64 号《国家税务总局关于固定资产加速折旧税收政策有关问题的公告》第三条规定：企业持有的固定资产，单位价值不超过 5000 元的，可以一次性在计算应纳税所得额时扣除。企业在 2013 年 12 月 31 日前持有的单位价值不超过 5000 元的固定资产，其折余价值部分， 2014 年 1 月 1 日以后可以一次性在计算应纳税所得额时扣除。 解答： 财税[2014]75号文属于税务文件（尽管财政部是主发文单位，但具体负责的是税政司而不是会计司），所规范的是企业所得税中资产的税务处理，不能作为企业进行会计核算的依据。因此，财税[2014]75号文的规定可能导致企业的会计处理和税务处理产生差异，在符合《企业会计准则第 18 号——所得税》规定条件的前提下，企业可以对这些税会差异所导致的相关资产、负债的账面价值和计税基础之间的暂时性差异确认递延所得税资产。 在实际操作中，为了减轻纳税调整的工作量，企业也可以采取适当的对策，如将固定资产的单位价值下限标准从 2000 元提高到 5000 元。该项变更作为会计估计变更处理，具体可参考“问题4-5-3（固定资产确认的金额标准发生变化属于会计估计变更还是会计政策变更）”。 即，企业可以根据自身情况选择提高固定资产的单位金额下限标准，作为会计估计变更处理，但变更的理由应当是“企业随着规模的扩张，可接受的重要性水平相应提高，导致相应提高固定资产确认的单位价值标准”，而不能是新发布的税务规定。 至于财税[2014]75号文中的其他规定，如“对所有行业企业 2014 年 1 月 1 日后新购进的专门用于研发的仪器、设备，单位价值不超过 100 万元的，允许一次性计入当期成本费用在计算应纳税所得额时扣除，不再分年度计算折旧”等，由于以 100 万元作为研发用固定资产金额的下限对多数企业而言已超出其重要性水平而不合适，因此会计上不应进行该项变更。 对于变更折旧年限或折旧方法等问题，应根据《企业会计准则第 4 号——固定资产》第十九条的规定，通过对折旧方法和折旧年限的定期复核调整来解决。如确实符合该条规定的条件，可对折旧年限和折旧方法等进行变更的，应作为会计估计变更进行处理，并注意履行相关的决策程序，上市公司应同时根据证监会和交易所的相关规定履行相应的信息披露义务。

提问人：不速之客 时间：2017-01-15 16:01:28
企业可以根据自身情况选择提高固定资产的单位金额下限标准，作为会计估计变更处理，但变更的理由应当是“企业随着规模的扩张，可接受的重要性水平相应提高，导致相应提高固定资产确认的单位价值标准”，而不能是新发布的税务规定。
陈版您好，这个下限金额要怎么确定比较合理？根据《企业会计准则-基本准则》会计信息质量要求中重要性的规定：“重要性要求企业提供的会计信息应当反映与企业财务状况、经营成果和现金流量有关的所有重要交易或者事项。财务报告中提供的会计信息的省略或者错报会影响投资者等使用者据此做出决策的，该信息就具有重要性。 重要性的应用需要依赖职业判断， 企业应当根据其所处环境和实际情况，从项目的性质和金额大小两方面加以判断。 例如，企业发生的某些支出，金额较小的，从支出受益期来看，可能需要在若干会计期间进行分摊，但根据重要性要求，可以一次计入当期损益。” 这里的重要性是如何界定的？可否参照审计准则中的重要性概念？我们公司体量较大，按照审计师计算的微小错报达到 800 万，可否将 100 万作为固定资产的确认标准？谢谢

回答人：chenyiwei
虽然体量较大，微小错报金额有 800 万，但如果存在大量单位金额在 100 万以下的设备等，全部在购入时一次性费用化，对报表的影响也可能是重大的，因此不建议过高提升固定资产单位金额标准。一般提到 5000 元是可以接受的。